臺灣高等法院刑事裁定
111年度聲字第554號
聲  請  人  臺灣高等檢察署檢察官
受  刑  人  王奕捷

                    籍設臺中市○○區○○路0 段00號○○○○○○○○○）

上列聲請人因受刑人數罪併罰有二裁判以上，聲請定其應執行之
刑（聲請案號：臺灣高等檢察署111年度執聲字第94號），本院
裁定如下：
    主  文
王奕捷犯如附表所示各罪所處之刑，應執行有期徒刑伍年。
    理  由
一、聲請意旨略以：受刑人因犯詐欺等罪，先後經判決確定如附
    表，應依刑法第53條、第51條第5款之規定，定其應執行之
    刑，爰依刑事訴訟法第477條第1項聲請裁定等語。
二、按數罪併罰有二裁判以上宣告多數有期徒刑者，依刑法第53
    條、第51條第5款之規定「於各刑中之最長期以上，各刑合
    併之刑期以下，定其刑期。但不得逾30年。」係採「限制加
    重原則」規範執行刑之法定範圍。其目的在將各罪及其宣告
    刑合併斟酌，進行充分而不過度之評價，透過重新裁量之刑
    罰填補受到侵害之社會規範秩序，而非絕對執行累計宣告刑
    ，以免處罰過苛，俾符罪責相當之要求，為一種特別量刑過
    程。又定應執行刑，固屬法院職權裁量之範圍，然其裁量並
    非恣意，亦非單純之計算問題，仍應兼衡罪責相當、特別預
    防之刑罰目的，具體審酌整體犯罪過程之各罪彼此間之關聯
    性，如個別犯行之時間、空間、各行為所侵害法益之專屬性
    或同一性、數罪對法益侵害之加重效應等（於時間上、本質
    上及情境上緊密關聯的各別犯行，提高的刑度通常較少；與
    此相對，沒有任何關聯、時間相隔很久、侵害不同法益的犯
    行，則有較高之罪責）、罪數所反應被告人格、犯罪傾向及
    對被告施以矯正之必要性等情狀，就其最終具體應實現之刑
    罰，而為妥適、合目的性之裁量，以符罪責相當之要求。因
    此，法院於酌定執行刑時，應體察法律恤刑之目的，綜合上
    開條件，為妥適之裁量，俾符合實質平等原則，否則即有裁
    量權行使不當之違失（最高法院110年度台抗字第1874號裁
    定要旨參照）。
三、查受刑人因犯如附表所示之案件，經臺灣基隆地方法院及本
    院先後判處如附表所示之刑，均經確定在案，有臺灣基隆地
    方法院108年度金訴字第22號、本院110年度上更一字第30號
    判決及本院被告前案紀錄表各1份在卷可稽，茲檢察官聲請
    最後事實審之本院就受刑人所犯如附表所示之罪定其應執行
    之刑，本院審核認聲請為正當。另本院已函請受刑人就本件
    聲請定應執行刑案件表示意見（5日內），有本院刑事庭函
    稿1份在卷可參（見本院卷第119至137頁），前開通知受刑
    人表示意見之函，因受刑人遷出國外，本院於民國111年2月
    8日以院彥刑寧111聲554字第1110100969號為公示送達公告
    ，自該公告日起經30日即同年3月10日發生合法送達之效力
    ，有本院出入監簡列表、戶役政個人資料查詢、入出境資訊
    連結作業查詢結果、本院公示送達公告及公示送達證書在卷
    可參（見本院卷第97至104頁、第115至119頁、第141至145
    頁），惟受刑人迄今仍未表示意見，亦有收文資料查詢清單
    可按（見本院卷第179至181頁），是本院於裁定前，業已適
    當給予受刑人陳述意見之機會以保障受刑人程序權益，爰審
    酌本件內部性及外部性界限，受刑人所犯附表所示之39罪均
    為詐欺罪，且於107年7月至12月間所犯，兼衡各罪之犯罪情
    節、侵害法益之專屬性或同一性、比例原則予以綜合判斷，
    暨斟酌受刑人犯罪行為之不法與罪責程度、對其施以矯正之
    必要性，裁定其應執行刑如主文所示。
據上論斷，應依刑事訴訟法第477條第1項，刑法第53條、第50條
第1項、第51條第5款，裁定如主文。
中　　華　　民　　國　　111 　年　　3 　　月　  18　　日
                  刑事第二十一庭審判長法　官　林怡秀
                              　　    法　官　蔡羽玄
                              　      法　官　胡宜如
以上正本證明與原本無異。
如不服本裁定，應於收受送達後5日內向本院提出抗告狀。
                                      書記官　黃芝凌
中　　華　　民　　國　　111 　年　　3 　　月　　21　　日

附表：受刑人王奕捷定應執行刑案件一覽表
編號  1 2 3 罪名  詐欺 詐欺 詐欺 宣告刑  有期徒刑1年2月 有期徒刑1年2月 有期徒刑1年2月 犯罪日期  107年7月14日至107年7月16日 107年9月7日至107年9月8日 107年9月6日 偵查（自訴）機關年度案號  臺灣基隆地方檢察署107年度偵字第6781號、108年度偵字第1943號(聲請書附表漏載1943號)    最後 事實審 法院 臺灣基隆地方法院    案號 108年度金訴字第22號    判決 日期 108年6月26日   確定 判決 法院 臺灣基隆地方法院    案號 108年度金訴字第22號    確定 日期 108年7月29日   備註  臺灣基隆地方檢察署110年度執字第1402號   


編號  4 5 6 罪名  詐欺 詐欺 詐欺 宣告刑  有期徒刑1年2月 有期徒刑1年2月 有期徒刑1年2月 犯罪日期  107年9月11日至107年10月3日 107年11月11日至107年11月27日 107年11月20日至107年12月5日 偵查（自訴）機關年度案號  臺灣基隆地方檢察署107年度偵字第6781號、108年度偵字第1943號(聲請書附表漏載1943號)    最後 事實審 法院 臺灣基隆地方法院    案號 108年度金訴字第22號    判決 日期 108年6月26日   確定 判決 法院 臺灣基隆地方法院    案號 108年度金訴字第22號    確定 日期 108年7月29日   備註  臺灣基隆地方檢察署110年度執字第1402號   


編號  7 8 9 罪名  詐欺 詐欺 詐欺 宣告刑  有期徒刑1年2月 有期徒刑1年2月 有期徒刑1年2月 犯罪日期  107年11月25日至107年11月26日 107年11月26日 107年12月某日至107年12月9日 偵查（自訴）機關年度案號  臺灣基隆地方檢察署107年度偵字第6781號、108年度偵字第1943號(聲請書附表漏載1943號)    最後 事實審 法院 臺灣基隆地方法院    案號 108年度金訴字第22號    判決 日期 108年6月26日   確定 判決 法院 臺灣基隆地方法院    案號 108年度金訴字第22號    確定 日期 108年7月29日   備註  臺灣基隆地方檢察署110年度執字第1402號   


編號  10 11 12 罪名  詐欺 詐欺 詐欺 宣告刑  有期徒刑1年2月 有期徒刑1年2月 有期徒刑1年2月 犯罪日期  107年12月11日至107年12月15日 107年9月11日 107年11月2日至107年11月5日 偵查（自訴）機關年度案號  臺灣基隆地方檢察署107年度偵字第6781號、108年度偵字第1943號(聲請書附表漏載1943號)    最後 事實審 法院 臺灣基隆地方法院    案號 108年度金訴字第22號    判決 日期 108年6月26日   確定 判決 法院 臺灣基隆地方法院    案號 108年度金訴字第22號    確定 日期 108年7月29日   備註  臺灣基隆地方檢察署110年度執字第1402號   


編號  13 14 15 罪名  詐欺 詐欺 詐欺 宣告刑  有期徒刑1年2月 有期徒刑1年4月 有期徒刑1年4月 犯罪日期  107年10月4日至107年10月15至17某日 107年9月26日至107年9月28日 107年11月13日至107年11月16日 偵查（自訴）機關年度案號  臺灣基隆地方檢察署107年度偵字第6781號、108年度偵字第1943號(聲請書附表漏載1943號)    最後 事實審 法院 臺灣基隆地方法院    案號 108年度金訴字第22號    判決 日期 108年6月26日   確定 判決 法院 臺灣基隆地方法院    案號 108年度金訴字第22號    確定 日期 108年7月29日   備註  臺灣基隆地方檢察署110年度執字第1402號   


編號  16 17 18 罪名  詐欺 詐欺 詐欺 宣告刑  有期徒刑1年4月 有期徒刑1年2月 有期徒刑1年2月 犯罪日期  107年11月13日至107年11月15日 107年7月24日至107年7月26日 107年7月23日 偵查（自訴）機關年度案號  臺灣基隆地方檢察署107年度偵字第6781號、108年度偵字第1943號(聲請書附表漏載1943號)    最後 事實審 法院 臺灣基隆地方法院    案號 108年度金訴字第22號    判決 日期 108年6月26日   確定 判決 法院 臺灣基隆地方法院    案號 108年度金訴字第22號    確定 日期 108年7月29日   備註  臺灣基隆地方檢察署110年度執字第1402號   


編號  19 20 21 罪名  詐欺 詐欺 詐欺 宣告刑  有期徒刑1年2月 有期徒刑1年2月 有期徒刑1年2月 犯罪日期  107年9月6日至107年9月11日 107年9月12日 107年9月13日 偵查（自訴）機關年度案號  臺灣基隆地方檢察署107年度偵字第6781號、108年度偵字第1943號(聲請書附表漏載1943號)    最後 事實審 法院 臺灣基隆地方法院    案號 108年度金訴字第22號    判決 日期 108年6月26日   確定 判決 法院 臺灣基隆地方法院    案號 108年度金訴字第22號    確定 日期 108年7月29日   備註  臺灣基隆地方檢察署110年度執字第1402號   


編號  22 23 24 罪名  詐欺 詐欺 詐欺 宣告刑  有期徒刑1年2月 有期徒刑1年2月 有期徒刑1年2月 犯罪日期  107年10月10日至107年10月11日 107年10月13日至107年10月15日 107年10月1日至107年10月2日 偵查（自訴）機關年度案號  臺灣基隆地方檢察署107年度偵字第6781號、108年度偵字第1943號(聲請書附表漏載1943號)    最後 事實審 法院 臺灣基隆地方法院    案號 108年度金訴字第22號    判決 日期 108年6月26日   確定 判決 法院 臺灣基隆地方法院    案號 108年度金訴字第22號    確定 日期 108年7月29日   備註  臺灣基隆地方檢察署110年度執字第1402號   


編號  25 26 27 罪名  詐欺 詐欺 詐欺 宣告刑  有期徒刑1年2月 有期徒刑1年2月 有期徒刑1年2月 犯罪日期  107年10月2日 107年11月21日 107年11月21日 偵查（自訴）機關年度案號  臺灣基隆地方檢察署107年度偵字第6781號、108年度偵字第1943號(聲請書附表漏載1943號)    最後 事實審 法院 臺灣基隆地方法院    案號 108年度金訴字第22號    判決 日期 108年6月26日   確定 判決 法院 臺灣基隆地方法院    案號 108年度金訴字第22號    確定 日期 108年7月29日   備註  臺灣基隆地方檢察署110年度執字第1402號   


編號  28 29 30 罪名  詐欺 詐欺 詐欺 宣告刑  有期徒刑1年2月 有期徒刑1年2月 有期徒刑1年2月 犯罪日期  107年11月23日至107年11月26日 107年12月10日 107年12月3日 偵查（自訴）機關年度案號  臺灣基隆地方檢察署107年度偵字第6781號、108年度偵字第1943號(聲請書附表漏載1943號)    最後 事實審 法院 臺灣基隆地方法院    案號 108年度金訴字第22號    判決 日期 108年6月26日   確定 判決 法院 臺灣基隆地方法院    案號 108年度金訴字第22號    確定 日期 108年7月29日   備註  臺灣基隆地方檢察署110年度執字第1402號   


編號  31 32 33 罪名  詐欺 詐欺 詐欺 宣告刑  有期徒刑1年2月 有期徒刑1年2月 有期徒刑1年2月 犯罪日期  107年12月1日至107年12月3日 107年12月3日 107年12月17日 偵查（自訴）機關年度案號  臺灣基隆地方檢察署107年度偵字第6781號、108年度偵字第1943號(聲請書附表漏載1943號)    最後 事實審 法院 臺灣基隆地方法院    案號 108年度金訴字第22號    判決 日期 108年6月26日   確定 判決 法院 臺灣基隆地方法院    案號 108年度金訴字第22號    確定 日期 108年7月29日   備註  臺灣基隆地方檢察署110年度執字第1402號   


編號  34 35 36 罪名  詐欺 詐欺 詐欺 宣告刑  有期徒刑1年4月 有期徒刑1年4月 有期徒刑1年4月 犯罪日期  107年7月18日至107年7月21日 107年12月5日 107年11月28日 偵查（自訴）機關年度案號  臺灣基隆地方檢察署107年度偵字第6781號、108年度偵字第1943號(聲請書附表漏載1943號)    最後 事實審 法院 臺灣基隆地方法院    案號 108年度金訴字第22號    判決 日期 108年6月26日   確定 判決 法院 臺灣基隆地方法院    案號 108年度金訴字第22號    確定 日期 108年7月29日   備註  臺灣基隆地方檢察署110年度執字第1402號   


編號  37 38 39 罪名  詐欺 詐欺 詐欺 宣告刑  有期徒刑1年4月 有期徒刑1年6月 有期徒刑1年6月 犯罪日期  107年11月26日至107年11月30日 107年11月22日至107年12月3日 107年7月14日至107年7月17日 偵查（自訴）機關年度案號  臺灣基隆地方檢察署107年度偵字第6781號、108年度偵字第1943號(聲請書附表漏載1943號)    最後 事實審 法院 臺灣基隆地方法院     台灣高等法院  案號 108年度金訴字第22號  110年度上更一字第30號  判決 日期 108年6月26日  110年7月20日 確定 判決 法院 臺灣基隆地方法院  台灣高等法院  案號 108年度金訴字第22號  110年度上更一字第30號  確定 日期 108年7月29日  110年8月30日 備註  臺灣基隆地方檢察署110年度執字第1402號  臺灣基隆地方檢察署110年度執字第1401號